ko: 가정/원예 용품 > 주방/식탁 > 주방가전 > 믹서/블렌더 > 식품 믹서: 핸드믹서; 스탠드 믹서
th: บ้านและสวน > ห้องครัวและการรับประทานอาหาร > เครื่องใช้ในครัว > เครื่องผสมและเครื่องปั่นอาหาร > เครื่องผสมอาหาร: เครื่องผสมอาหารแบบมือถือ; เครื่องผสมอาหารแบบตั้งโต๊ะ
sk-SK: Dom a záhrada > Kuchyňa a jedáleň > Kuchynské spotrebiče > Šľahače a mixéry na potraviny > Šľahače na potraviny: Ručné mixéry; Stojanové mixéry
pt-BR: Casa e jardim > Produtos de cozinha e aparelhos de jantar > Utensílios para cozinha > Mixers e liquidificadores de comida > Mixers para alimentos: Batedeiras manuais; Batedeiras planetárias
vi: Nhà và vườn > Phòng bếp và phòng ăn > Thiết bị nhà bếp > Máy trộn và xay thực phẩm > Máy trộn thực phẩm: Máy trộn cầm tay; Máy Trộn Đứng
sv: Hem och trädgård > Kök och matsal > Köksutrustning > Matmixrar och blenders > Mixers: Handmixrar; Köksassistenter
lt-LT: Namai ir sodas > Virtuvė ir valgomasis > Virtuvės prietaisai > Maisto maišytuvai ir trintuvai > Maisto maišytuvai: Rankiniai maišytuvai; Staliniai maišytuvai
el: Σπίτι & κήπος > Κουζίνα & τραπεζαρία > Συσκευές κουζίνας > Μίξερ & μπλέντερ τροφίμων > Μίξερ τροφίμων: Μίξερ χειρός; Μίξερ βάσης
pt-PT: Casa e jardim > Cozinha e refeições > Eletrodomésticos de cozinha > Misturadoras e liquidificadoras > Misturadoras: Batedeiras manuais; Batedeiras
fr: Maison et jardin > Arts de la table et arts culinaires > Électroménager de cuisine > Robots mixeurs et blenders > Mixeurs alimentaires: Mélangeurs à main; Robots pâtissiers
zh-CN: 家居与园艺 > 厨房/餐厅 > 厨房电器 > 食品搅拌器 > 食品搅打器: 手持搅拌器; 台式搅拌机
es: Casa y jardín > Cocina y comedor > Electrodomésticos de cocina > Batidoras y licuadoras > Mezcladoras de alimentos: Batidoras de mano; Batidoras de pie
pl: Dom i ogród > Kuchnia i jadalnia > Akcesoria kuchenne > Miksery i blendery > Miksery do żywności: Miksery ręczne; Roboty kuchenne
da: Hjem og have > Køkken og spisestue > Køkkenudstyr > Køkkenmaskiner og blendere > Køkkenmaskiner: Håndmixere; Køkkenmaskiner
tr: Ev ve Bahçe > Mutfak ve Yemek > Mutfak Aletleri > Mikserler ve Blender'lar > Mikserler: El Mikserleri; Stand Mikserler
nl: Huis en tuin > Keuken en eetkamer > Keukenapparatuur > Mixers en blenders > Mixers: Handmixers; Keukenmixers
zh-TW: 居家和庭園 > 廚房與餐廳 > 廚房電器 > 食物攪拌器 > 食品攪拌機: 手持電動攪拌機; 立式攪拌機
fi: Koti ja puutarha > Keittiö ja ruokailu > Keittiölaitteet > Ruuan sekoittimet ja blenderit > Ruokasekoittimet: Käsivatkaimet; Yleiskoneet
hu: Otthon és kert > Konyha és étkező > Konyhai gépek > Ételmixerek és -turmixok > Ételmixerek: Kézi keverőgépek; Álló keverőgépek
bg-BG: Дом и градина > Кухня и трапезария > Кухненски уреди > Миксери и блендери за храна > Миксери за храна: Ръчни миксери; Планетарни миксери
it: Casa e giardino > Cucina e pranzo > Elettrodomestici > Mixer e frullatori > Mixer alimentari: Frullatori a immersione; Impastatrici planetarie
hr-HR: Dom i vrt > Kuhinja i blagovaonica > Kuhinjski aparati > Mikseri i blenderi za hranu > Mikseri za hranu: Ručni mikseri; Samostojeći mikseri
sl-SI: Dom in vrt > Kuhinja in jedilnica > Kuhinjski aparati > Mešalniki in blenderji za hrano > Mešalniki hrane: Ročni mešalniki; Samostoječi mešalnik
en: Home & Garden > Kitchen & Dining > Kitchen Appliances > Food Mixers & Blenders > Food Mixers: Hand Mixers; Stand Mixers
ru: Дом и сад > Кухня и сервировка стола > Кухонная техника > Миксеры и блендеры > Миксеры: Ручные миксеры; Планетарные миксеры
ro-RO: Casă și grădină > Bucătărie și sufragerie > Electrocasnice de bucătărie > Mixere și blendere pentru alimente > Mixere pentru alimente: Mixere de mână; Mixere cu stativ
de: Heim & Garten > Küche & Esszimmer > Küchengeräte > Mixer & Pürierstäbe > Mixer: Handmixer; Standmixer
ja: ホーム・ガーデン > キッチン・ダイニング > キッチン家電 > フードミキサー・フードプロセッサー > フードミキサー: ハンドミキサー; スタンドミキサー
nb: Hjem og hage > Kjøkken og spiserom > Kjøkkenapparater > Kjøkkenmaskiner og miksere > Matmiksere: Håndmiksere; Faste matmiksere
cs: Dům a zahrada > Kuchyně a jídelny > Kuchyňské spotřebiče > Mixéry a šlehače > Mixéry: Ruční mixéry; Stolní mixéry